【裁判字號】    90,台上,3811
【裁判日期】    900621
【裁判案由】    偽造文書等罪
【裁判全文】
最高法院刑事判決                                九十年度台上字第三八一一號
    上  訴  人  甲○○
    被      告  張艷惠
右上訴人因自訴被告偽造文書等罪案件，不服台灣高等法院高雄分院中華民國八十八
年四月二十七日第二審判決（八十八年度上易字第四三九號，自訴案號：台灣高雄地
方法院八十七年度自更字第一七號），提起上訴，本院判決如左：
    主  文
上訴駁回。
    理  由
按刑事訴訟法第三百七十七條規定，上訴於第三審法院，非以判決違背法令為理由，
不得為之。是提起第三審上訴，應以原判決違背法令為理由，係屬法定要件。如果上
訴理由狀並未依據卷內訴訟資料，具體指摘原判決不適用何種法則或如何適用不當，
或所指摘原判決違法情事，顯與法律規定得為第三審上訴理由之違法情形，不相適合
時，均應認其上訴為違背法律上之程式，予以駁回。本件上訴人甲○○上訴意旨略稱
：綜合上訴人、許玉虎、許林會、郭虹如、張松林及被告張艷惠在原審另案即八十四
年度上訴字第六三一號（上訴理由狀誤載六一二一）、八十四年度上訴字第三七八號
、八十六年度上訴字第一一九四號，及台灣高雄地方法院八十五年度自字第七一五號
中之供詞，可知許玉虎向上訴人及許林會向張順發之其他繼承人是表明要過戶一五之
三三三號土地，上訴人願拋棄繼承者僅該筆土地，並非拋棄全部二十三筆土地之繼承
，被告身為職業代書，明知此情形，卻利用其專案與許玉虎等人勾結，私自以拋棄繼
承方式過戶並圖利張松林，實難解其偽造文書及詐欺罪行，原審認事用法均有違誤，
難昭折服云云。惟查原判決認定不能證明被告有犯刑法第二百十條之偽造文書等罪之
事實，因而維持第一審諭知被告無罪之判決，駁回上訴人在第二審之上訴，已詳載其
證據之取捨及犯罪不能證明之理由，經核並無違背法令之情形存在。上訴人提出之上
訴理由狀，並未依據本件卷內訴訟資料，具體指摘原判決不適用何種法則或如何適用
不當，而僅引述上訴人、被告及其他相關被告、證人在另案之供詞，對於原審採證認
事之職權行使，漫加指摘原判決認事用法咸有違誤，顯與法律規定得為第三審上訴理
由之違法情形，不相適合，自應認其關於偽造私文書部分之上訴違背法律上之程式，
予以駁回。又刑事訴訟法第三百七十六條所列各罪之案件，經第二審判決者，不得上
訴於第三審法院，法有明文。上訴人自訴被告涉犯刑法第二百十四條使公務員登載不
實及第三百三十九條第一項詐欺取財部分，係屬刑事訴訟法第三百七十六條第一、四
款之案件，依上開說明，既經第二審判決，自不得上訴於第三審法院，上訴人竟一併
提起上訴，顯為法所不許，應予駁回。
據上論結，應依刑事訴訟法第三百九十五條前段，判決如主文。
中      華      民      國     九十     年      六      月     二十一   日
                              最高法院刑事第九庭
                                  審判長法官  莊  登  照
                                        法官  洪  明  輝
                                        法官  黃  一  鑫
                                        法官  魏  新  和
                                        法官  林  秀  夫
      右正本證明與原本無異
                                              書  記  官
中      華      民      國     九十     年      六      月    二十七    日


司法院資訊處製作；財團法人民間司法改革基金會備份。
